臺灣嘉義地方法院刑事判決　　　　　　　 96年度訴字第832號
公　訴　人　臺灣嘉義地方法院檢察署檢察官
被　　　告　甲○○
上列被告因違反毒品危害防制條例案件，經檢察官提起公訴（九
十六年度毒偵字第一一七六號、第一二七八號），被告於準備程
序中就被訴事實為有罪之陳述，經本院合議庭裁定由受命法官改
依簡式審判程序審理，判決如下：
    主  文
甲○○施用第一級毒品，累犯，處有期徒刑捌月，扣案附表編號
一至編號二所示之物均沒收；又施用第二級毒品，累犯，處有期
徒刑伍月，扣案附表編號三所示之物沒收；又施用第一級毒品，
累犯，處有期徒刑捌月，扣案附表編號四海洛因肆包沒收銷燬之
，編號五即上開毒品外包裝袋四個均沒收。應執行有期徒刑壹年
柒月，扣案附表編號四海洛因肆包沒收銷燬之，附表編號一至編
號三、編號五所示之物均沒收。
    事  實
一、甲○○前於民國九十一年間，因施用第一級毒品海洛因，經
    本院以九十一年度毒聲字第八四號令入戒治處所強制戒治，
    於九十一年十月十一日停止強制戒治付保護管束，於九十二
    年二月二十八日保護管束期滿未經撤銷，以已執行完畢論。
    復於九十四年間，因施用毒品案件，經臺灣雲林地方法院以
    九十四年度訴字第一八一號判決判處有期徒刑一年二月確定
    ，甫於九十五年九月十八日執行完畢。詎仍不知悔改，於上
    揭強制戒治執行完畢釋放後五年內，分別為下列行為：
  (一)於九十六年六月二十三日下午六時許，基於施用第一級毒品
    海洛因之犯意，在其嘉義縣新港鄉○○村○○路四七巷七號
    居所內，以注射針筒內放置第一級毒品海洛因加水稀釋後注
    射之方式，施用第一級毒品海洛因一次；另基於施用第二級
    毒品甲基安非他命之犯意，於同年六月二十五日上午十時許
    ，在其上開居所內，以將第二級毒品甲基安非他命放入吸食
    器內，以火燒烤吸食甲基安非他命煙霧之方式，施用第二級
    毒品甲基安非他命一次。嗣於九十六年六月二十五日下午四
    時三十分許，為警持搜索票在上址執行搜索，扣得甲○○所
    有如附表編號一至編號三之注射針筒三支、夾鏈袋五個、玻
    璃吸食器一個，並得甲○○同意後採尿送驗，其尿液檢驗結
    果呈嗎啡及甲基安非他命陽性反應，始悉上情。
  (二)又基於施用第一級毒品海洛因之犯意，於九十六年七月三十
    一日晚間十時許，在上開居所，以注射針筒內放置第一級毒
    品海洛因加水稀釋後注射之方式，施用第一級毒品海洛因一
    次。嗣於九十六年八月三日凌晨零時五十分許，在嘉義縣新
    港鄉○○街十二號前為警查獲，當場扣得海洛因四包，並得
    甲○○同意後採尿送驗，其尿液檢驗結果呈嗎啡陽性反應，
    而悉上情。
二、案經嘉義縣警察局民雄分局報告臺灣嘉義地方法院檢察署檢
    察官偵查起訴。
    理  由
一、本件係經被告甲○○於準備程序當庭表示認罪，而經本院裁
    定以簡式審判程序加以審理，則依據刑事訴訟法第二百七十
    三條之二、同法第一百五十九條第二項之規定，不適用傳聞
    法則有關限制證據能力之相關規定，合先敘明。
二、訊據被告甲○○對於上開犯罪事實均坦承不諱，佐以被告於
    九十六年六月二十五日下午五時十分許、同年八月三日凌晨
    一時三十分許，經警得其同意採尿送驗，其結果分別呈(一)嗎
    啡陽性（按施用海洛因後，經人體之水解代謝作用，會呈嗎
    啡陽性反應）及甲基安非他命陽性反應；(二)嗎啡陽性反應等
    情，有高雄市立凱旋醫院濫用藥物尿液檢驗報告（檢體編號
    分別為：96民A99號、96民A122號）、代號與真實姓名對照
    表、搜索扣押筆錄、扣押物品目錄表、扣押物品收據、扣押
    書各二份，以及檢體監管紀錄表、搜索票各一份、現場照片
    十一幀在卷可佐，且扣案疑似海洛因之白粉四包，經送鑑定
    結果確含有海洛因成份，其中海洛因淨重０點五四公克（空
    包裝總重０點八七公克），此有法務部調查局九十六年九月
    十四日調科壹字第09623067470號鑑定通知書一份在卷足憑
    ，復有注射針筒三支、夾鏈袋五個、吸食器一個以及海洛因
    四包分別扣案可資佐證，是上開補強證據，已足資擔保被告
    前述自白之真實性，核與事實相合，可信為真實。此外，被
    告前因施用毒品案件，經本院以九十一年度毒聲字第八四號
    令入戒治處所強制戒治，於九十一年十月十一日停止強制戒
    治付保護管束，於九十二年二月二十八日保護管束期滿未經
    撤銷執行完畢等情，有臺灣嘉義地方法院檢察署刑案資料查
    註紀錄表及臺灣高等法院被告前案紀錄表各乙份附卷可憑。
    是被告施用毒品經強制戒治執行完畢釋放後，五年內再犯施
    用第一級、第二級毒品之犯行，堪以認定，應依法論科。
三、查海洛因、甲基安非他命分別為毒品危害防制條例所定之第
    一級、第二級毒品。故核被告所為，係犯毒品危害防制條例
    第十條第一項之施用第一級毒品罪及同條例第十條第二項之
    施用第二級毒品罪；其施用前持有海洛因、甲基安非他命之
    低度行為，為施用之高度行為所吸收，均不另論罪。又所犯
    上開施用第一級毒品二次、施用第二級毒品一次，犯意各別
    ，行為互殊，應分論併罰。再被告前因施用毒品案件，經臺
    灣雲林地方法院以九十四年度訴字第一八一號判決判處有期
    徒刑一年二月確定，並於九十五年九月十八日執行完畢等情
    ，有前述臺灣嘉義地方法院檢察署刑案資料查註紀錄表、臺
    灣高等法院被告前案紀錄表各一份附卷可按，其於有期徒刑
    之執行完畢五年以內，故意再犯本案有期徒刑以上之罪，均
    屬累犯，應依刑法第四十七條第一項規定，分別加重其刑。
    爰審酌被告高中肄業之智識程度，前曾因施用毒品經強制戒
    治程序，竟未思悔改，顯然缺乏禁絕毒害決心，以及施用毒
    品犯行係屬戕害自身健康之行為，尚未危害他人，且被告於
    本院審理中坦承犯行，態度尚稱良好等一切情狀，分別量處
    如主文所示之刑，並定其應執行之刑，以資懲儆。末查本件
    被告犯罪時間分別為九十六年六月二十三日、同年月二十五
    日、同年七月三十一日，均不符中華民國九十六年罪犯減刑
    條例第二條犯罪在九十六年四月二十四日以前之減刑要件，
    自不得減刑，附此敘明。
四、扣案附表編號一注射針筒三支、編號二夾鏈袋五個（於九十
    六年六月二十五日扣得），其中注射針筒為被告施打海洛因
    所用，夾鏈袋原係包裹第一級毒品海洛因，均為被告所有，
    供本件九十六年六月二十三日施用第一級毒品海洛因所用之
    物，另附表編號三吸食器一個，亦為被告所有，供本件施用
    第二級毒品甲基安非他命所用之物，均經被告於本院審理中
    供述甚明，惟均非屬專供施用毒品所用之器具，應依刑法第
    三十八條第一項第二款規定，宣告沒收之。再本件附表編號
    四所示九十六年八月三日扣案之疑似海洛因四小包，含有海
    洛因成份，業如前述，應依毒品危害防制條例第十八條第一
    項前段規定沒收銷燬之；而扣案如附表編號五之上開毒品外
    包裝袋四個，係被告所有，用於包裹第一級毒品，防其裸露
    、逸出、潮濕，便於持有藉以於上開九十六年七月三十一日
    該次施用，亦經被告供述明確，為被告供本件九十六年七月
    三十一日施用第一級毒品所用之物，亦應依刑法第三十八條
    第一項第二款規定，宣告沒收之。
據上論斷，應依刑事訴訟法第二百七十三條之一第一項、第二百
九十九條第一項前段，毒品危害防制條例第十條第一項、第二項
、第十八條第一項前段，刑法第十一條前段、第四十七條第一項
、第五十一條第五款、第三十八條第一項第二款，判決如主文。
本案經檢察官蔡彥守到庭執行職務。
中　　華　　民　　國　　96　　年　　10　　月　　29　　日
                  刑事第一庭    法　官　黃琴媛
上列正本證明與原本無異。
如不服本判決，應於判決送達後十日內向本院提出上訴狀，上訴
書狀依法應敘述具體理由，如未敘述具體理由者，應於上訴期間
屆滿後二十日內補提理由書於本院（均應附繕本）。
中　　華　　民　　國　　96　　年　　10　　月　　29　　日
                            　　書記官　李彩娥
附表
 ┌──┬────┬────────────┬─────────┬──────────┐
 │編號│品    名│數量或重量              │用途暨性質        │適用法條            │
 ├──┼────┼────────────┼─────────┼──────────┤
 │一  │注射針筒│三支                    │被告所有，供施用海│依刑法第三十八條第一│
 │    │        │                        │洛因之物          │項第二款沒收。      │
 │    │        │                        │                  │                    │
 │    │        │                        │                  │                    │
 │    │        │                        │                  │                    │
 ├──┼────┼────────────┼─────────┼──────────┤
 │二  │夾鏈袋  │五個                    │被告所有，用於包裹│依刑法第三十八條第一│
 │    │        │                        │毒品，防其裸露、逸│項第二款沒收。      │
 │    │        │                        │出、潮濕，便於持有│                    │
 │    │        │                        │，藉以施用第一級毒│                    │
 │    │        │                        │品。              │                    │
 │    │        │                        │                  │                    │
 ├──┼────┼────────────┼─────────┼──────────┤
 │三  │吸食器  │一個                    │被告所有，供施用甲│依刑法第三十八條第一│
 │    │        │                        │基安非他命之物    │項第二款沒收。      │
 │    │        │                        │                  │                    │
 │    │        │                        │                  │                    │
 │    │        │                        │                  │                    │
 │    │        │                        │                  │                    │
 ├──┼────┼────────────┼─────────┼──────────┤
 │四  │海洛因  │四小包，合計淨重０點五四│第一級毒品海洛因  │依毒品危害防制條例第│
 │    │        │公克（空包裝總重０點八七│                  │十八條第一項前段沒收│
 │    │        │公克）                  │                  │銷燬之              │
 │    │        │                        │                  │                    │
 │    │        │                        │                  │                    │
 │    │        │                        │                  │                    │
 ├──┼────┼────────────┼─────────┼──────────┤
 │五  │上開毒品│四個                    │被告所有，用於包裹│依刑法第三十八條第一│
 │    │外包裝袋│                        │毒品，防其裸露、逸│項第二款沒收。      │
 │    │        │                        │出、潮濕，便於持有│                    │
 │    │        │                        │，藉以施用第一級毒│                    │
 │    │        │                        │品。              │                    │
 │    │        │                        │                  │                    │
 └──┴────┴────────────┴─────────┴──────────┘
